最　高　行　政　法　院　裁　定　　　　　　　　　　九十三年度裁字第四一○號
　　上　訴　人　乙○○
　　被 上訴 人　臺中縣政府
　　代　表　人　甲○○
右當事人間因勞動基準法事件，上訴人對於中華民國九十二年二月七日臺中高等行政
法院九十一年度訴字第六八○號判決，提起上訴。本院裁定如左：
　　主  文
上訴駁回。
上訴審訴訟費用由上訴人負擔。
　　理  由
一、按當事人依行政訴訟法第二百四十三條第一項規定，以高等行政法院判決有不適
    用法規或適用法規不當為上訴最高行政法院之理由時，其上訴狀或理由書應有具
    體之指摘，並揭示該法規之條項或其內容。若係成文法以外之法則，應揭示該法
    則之意旨。倘為司法院解釋、或本院之判例，則應揭示該判解之字號或其內容。
    上訴狀或理由書如未依此方法表明者，即難認為已對高等行政法院判決之違背法
    令有具體之指摘，其上訴自難認為合法。
二、原審駁回上訴人在原審之訴，係以：本件上訴人係依勞動基準法第七十四條規定
    ，向被上訴人申訴正河源公司未給付部分工資、加班費，且違法解僱上訴人復未
    給付資遣費等情。被上訴人受理申訴後，於九十一年四月二十六日前往訪問調查
    ，並將訪查結果以系爭九十一年五月二日府勞動字第○九一一一四一七二○○號
    函復上訴人，核其性質僅係意思通知而已，尚非對外發生准駁之法律上效果之行
    政處分，上訴人認該函具行政處分之性質，訴請撤銷及確認行政處分無效均無所
    據，上訴人合併請求損害賠償亦有未合。綜上所述，本件關於給付訴訟部分顯無
    理由，而關於撤銷及確認訴訟部分為不合法，均應予以駁回。為其判決之論據。
三、本院按：被上訴人九十一年五月二日府勞動字第○九一一一四一七二○○號函，
    僅將訪查結果函復上訴人，核其性質僅係意思通知而已，尚非對外發生准駁之法
    律上效果之行政處分，上訴人對之提起行政訴訟為不合法，其合併請求損害賠償
    亦有未合，原僅須以裁定駁回上訴人之訴。原審以上訴人部分之訴為顯無理由，
    部分之訴為不合法，不經言詞辯論判決駁回上訴人之訴，程序上雖稍有不妥，惟
    以判決代替裁定為裁判，對上訴人訴訟程序之保障權尚無礙，且裁判結果亦無不
    同，故原判決仍應予維持。又因原判決以上訴人之訴為顯無理由，依行政訴訟法
    第一百零七條第三項規定，得不經言詞辯論逕以判決駁回，上訴意旨謂原審未經
    言詞辯論逕行判決，顯屬違法云云，顯屬誤解。次查本件上訴人對於原判決提起
    上訴，雖以原判決有不適用法規或適用法規不當為由，惟核其上訴理由狀所載內
    容，無非係就原審取捨證據、認定事實之職權行使，指摘其為不當，或係與原判
    決法律見解歧異，均難認為對原判決之如何違背法令已有具體之指摘。依首揭說
    明，其上訴為不合法，應予駁回。
四、依行政訴訟法第二百四十九條第一項前段、第一百零四條、民事訴訟法第九十五
    條、第七十八條，裁定如主文。
中　　華　　民　　國　　九十三　　　年　　　四　　　月　　   九    　　日
                    最 高 行 政 法 院  第 一 庭
                                審 判 長 法  官　　　黃　綠　星
                                         法  官      劉  鑫  楨
                                         法  官　　　蔡　進　田
                                         法  官　　　黃　璽　君
                                         法  官　　　廖　宏　明
右  正  本  證  明  與  原  本  無  異
　　　　　　　　　　　　　　　　　　　　 法院書記官　彭　秀　玲
中　　華　　民　　國　　九十三　　　年　　　四　　　　月　　　九　　　　日
